臺北高等行政法院判決　　　　　　　　　　　　　　　九十年度訴字第五九三四號
　　　　　　　　　　　　　　　.
　　原　　　告　甲○○
　　訴訟代理人　丁○○
　　被　　　告　經濟部智慧財產局
　　代　表　人　蔡練生（局長）
　　訴訟代理人　丙○○
　　參　加　人　乙○○
右當事人間因新型專利異議事件，原告不服經濟部中華民國九十年八月十日經（九○
）訴字第○九○○六三一八一○○號訴願決定，提起行政訴訟，並經本院裁定命參加
人獨立參加本件被告之訴訟。本院判決如左：
    主  文
原告之訴駁回。
訴訟費用由原告負擔。
    事  實
壹、事實概要：
    緣原告前於民國（以下同）八十七年六月十八日以「香氣胸罩結構改良」向前經
    濟部中央標準局（八十八年一月二十六日改制為智慧財產局）申請新型專利，經
    該局編為第00000000號審查，准予專利（以下簡稱系爭案）。公告期間
    ，參加人以其有違專利法第九十八條第一項第二款之規定，並檢具八十六年八月
    二十二日申請，八十七年六月二十一日公告之第00000000號「磁性胸罩
    之改良結構」新型專利案（以下簡稱引證案）為證據，對之提起異議。案經被告
    審查，於九十年三月二十七日以（九○）智專三（一）○二○○八字第○九○八
    九○○○五○六號專利異議審定書為異議成立，應不予專利之處分。原告不服，
    提起訴願，遭駁回後，遂向本院提起行政訴訟，並經本院裁定命參加人獨立參加
    本件被告之訴訟。
貳、兩造聲明：
一、原告聲明：求為判決
１、訴願決定及原處分均撤銷。
２、命被告就本件為異議不成立之處分。
３、訴訟費用由被告負擔。
二、被告聲明：求為判決如主文所示。
、兩造爭點：
    參加人提出之異議證據是否足以證明系爭案有違異議審定時專利法第九十八條第
    一項第二款之規定？
一、原告陳述：
１、對於經濟部九十年八月十日經（九○）訴字第○九○○六三一八一○○號訴願決
    定所持之理由，原告認顯有違法、失平、率斷之處，實難令原告甘服，不服之理
    由及有關事證如次：
(1)、本件原告所有被異議之系爭第○00000000號「香氣胸罩結構改良」新型
    專利案，係八十七年六月十八日提出申請，被告於八十八年六月十五日以智專（
    用）○二○一七字第八二三八九○號專利審定書審定准予專利，於八十八年七月
    十一日公告，故本件專利案之申請及核准有無違反專利法之規定，自應適用八十
    三年一月二十一日修正公布施行之專利法之規定，特先予指明。
(2)、查八十三年一月二十一日修正公布，同年月二十三日生效之專利法第一百零五條
    準用同法第二十七條第一項前段明定：二人以上有同一之新型，各別申請時，應
    就最先申請者准予新型專利。又新型專利，以具備專利法第九十七條規定：「稱
    新型者，謂對於物品之形狀、構造或裝置之創作或改良。」之積極要件；而無同
    法第九十八條規定：「可供產業上利用之新型，無下列情事之一者，得依本法申
    請取得新型專利：一、申請前已見於刊物或已公開使用者．．．。二、有相同之
    發明或新型申請在先並經核准專利者。．．．（第一項）新型係運用申請前既有
    之技術或知識，而為熟習該項技術者所能輕易完成且未能增進功效時，雖無前項
    所列情事，仍不得依本法申請取得新型專利。（第二項）」之消極要件者，即應
    准予專利。除有具體之事證足以證明顯有違反上述規定，始得依同法第一百零二
    條之規定對之提起異議請求再審查，而為異議成立與否之審定。
(3)、系爭案係於八十七年六月十八日提出申請，於八十八年六月十五日審定准予專利
    ，於八十八年七月十一日公告；而引證案係於八十六年八月二十二日提出申請，
    於八十七年六月二十一日始核准公告，其申請雖早於系爭案，但系爭案於八十七
    年六月十八日申請時，引證案尚未公告，故本件應為有無當時專利法第一百零五
    條準用同法第二十七條第一項前段：二人以上有同一之新型，各別申請時，應就
    最先申請者准予新型專利之適用問題。而上述條項之適用，以二人之專利申請案
    為「同一之新型」為要件，至於所謂「同一之新型」，應指兩新型之技術內容為
    「同一」而言，而符合二新型之「技術內容為同一」之要件，勢必二者之目的、
    功效及技術結構特徵為完全相同者始足當之，惟由原告所提出之專利被異議案答
    辯書及訴願理由書，對系爭案與引證案，二者之目的、功效及技術結構特徵完全
    不同已作比較分析甚詳，足證二新型並非「技術內容為同一」之「同一之新型」
    ，即無引證案核准新型專利而系爭案即不應准予專利之問題。
(4)、被告之原處分係以系爭案違反專利法第九十八條第一項第二款之規定為「異議成
    立，應不予專利」之處分，惟查八十三年一月二十一日修正公布，同年月二十三
    日生效之專利法第九十八條第一項第二款：「有相同之發明或新型申請在先並經
    核准專利者」不得申請取得新型專利之規定，自係指他人於申請新型專利時（即
    申請之日）已「有相同之發明或新型申請在先並經核准專利者」，始有該條款之
    適用，如他人於申請新型專利時（申請日）雖有他人以相同之發明或新型申請在
    先但尚未經核准專利，即與該條款之適用要件不合，且更須申請在先並經核准專
    利者為「相同之發明或新型」者，否則即無九十年十月二十四日修正公布之專利
    法第九十八條刪除原第一項第二款而增訂第九十八條之一前段：「申請專利之新
    型，與申請在先而在其後始公開或公告之發明或新型專申請案所附說明書或圖式
    載明之內容相同者，不得取得新型專利。」之規定之餘地，法理及立法意旨甚明
    。更何況修正前或修正後該條項之適用，尚須符合與申請在先並經核准專利者為
    「相同之發明或新型」為構成要件，而所謂「相同之發明」，係指發明所表明解
    決課題之技術手段，參酌當時之既有技術知識，可判定與後申請案之新型之技術
    內容相同，使後申請案之新型不具新穎性；而所謂「相同之新型」，則係指兩新
    型之技術內容相同而言。本件由原告所提出之專利被異議案答辯書及訴願理由書
    ，對系爭案與引證案，二者之目的、功效及技術結構特徵完全不同已作比較分析
    甚詳，亦足證二新型並非「技術內容相同」之「相同之新型」，即系爭案並無違
    反申請及核准時專利法第九十八條第一項第二款之規定。
(5)、綜觀參加人之異議理由，無非指系爭案有違專利法第九十八條第一項第二款之規
    定，即指系爭案於申請時已「有相同之發明或新型申請在先並經核准專利者」之
    情事。惟查系爭案係於八十七年六月十八日提出申請，於八十八年七月十一日核
    准公告；而引證案之申請日期為八十六年八月二十二日，雖早於系爭案，但其核
    准公告日為八十七年六月二十一日，顯晚於系爭案八十七年六月十八日之申請日
    ，則系爭案於八十七年六月十八日申請時，引證案尚未核准公告，且二者並未具
    技術同一性（非相同之新型），顯與專利法第九十八條第一項第二款：「有相同
    之發明或新型申請在先並經核准專利者」之要件不符；又於系爭案提出申請時，
    引證案仍在公告期間尚未取得專利權，即為審查尚未確定，應屬系爭案於申請時
    有無違反專利法第一百零五條準用同法第二十七條第一項前段：二人以上有同一
    之新型，各別申請時，應就最先申請者准予新型專利之問題。則參加人於事實欄
    及異議理由指系爭案係違反專利法第九十八條第一項第二款之規定，於法即顯有
    未合，原告於答辯時已予指明，惟被告之原處分仍認系爭案係違反專利法第九十
    八條第一項第二款之規定，即顯有違誤之處。
(6)、系爭案與引證案，二者之創作目的與功效、結構特徵均完全不同，更難認系爭案
    有違反專利法第九十八條第一項第二款規定之情事：
、二者之目的與功效均不同：
    系爭案於「新型專利說明書」第四頁之「創作說明(2)」中載明：「本創作之主要
    目的，在提供一種散發香味可持久，又不怕洗濯之新式香氣胸罩者。」而引證案
    於「新型專利說明書」第二頁「創作說明(1)」則載明：「本創作之主要目的係在
    提供一種磁性胸罩之改良結構，其係藉由罩杯內矽膠中所容置之磁性物質，及該
    不規則排列之磁性物質而使得穿戴胸罩時該磁波和人體中之磁場感應為不等頻率
    ，以達成人體細胞膜再生，而刺激發育並達到幫助新陳代謝之目的。」足見二者
    之目的與功效均顯然不同。
、二者之技術結構特徵不同：
    系爭案之申請專利範圍所載之技術結構特徵，主要包括：一耐壓袋體１，其袋體
    １由透氣之膠膜所製成，於袋體１內封袋填充具有擴散功能之物質；一芳香載體
    ２，其內設有香料置入於袋體１內之填充物質中，藉此，載體２上之香料可在袋
    體１內適量擴散，並經膠膜滲透散溢至袋體１外，使胸罩能維持長久芳香者；其
    中袋體１為適當形體之容器可填置於胸罩３之內罩杯內者；其中袋體１內填充之
    具有擴散功能之物質，可為液體、膠狀體或其他具擴散功能之物質者；其中該
    載體２係選自以凝膠、透氣膠膜包覆，具微細孔狀之容器或吸附香精之微粒子等
    方式所構成，且其層次、數量與實體之大小可依香氣散發濃度及持久性而採彈性
    配置者。而引證案之申請專利範圍所載之技術結構，係由胸罩兩罩杯２之內側放
    置由一覆布５包覆之矽膠３所構成，其特徵在於：該矽膠３之內側部係形成若干
    不規則之凹槽，並於凹槽中容置球狀之磁性物質４；該磁性物質４中係有若
    干細小狀之磁性顆粒被覆於包覆層之中；及於胸罩之外飾部及限位部間
    形成一容置空間，以供置放覆布５所包覆之具磁性物質４之矽膠３，並方便使
    用者拆卸清洗者。由上述二專利案核准公告之申請專利範圍所載之技術結構特徵
    ，再佐以二者相關圖面之比較及系爭案之實物樣品，足證兩者顯然不同。
、關於異議理由中指稱引證案說明書之創作說明第三頁第十四行起載有：「該磁性
    物質４中之包覆層因具有極佳之纖維效果，係可於成型後浸泡芬多精，使得磁
    性物質４中之纖維處係可吸引芬多精，而使得使用時除可具磁力激盪外，尚且藉
    芬多精中所含安定神經之效果，並散發自然的清香。」進而指「於胸罩內具有芳
    香效果的手段設立，實已見於引證案的說明書中，致使系爭案所具以訴求之特性
    結構喪失新型所應具備的『新穎性』要件」；及被告之原處分審定理由指稱「系
    爭案與引證案相較：系爭案係具一耐壓袋體，其袋體由透氣之膠膜所製成，於袋
    體內封裝填充具有擴散功能之物質等構造；而引證案係揭露於胸罩兩罩杯之內側
    放置一由覆布包覆之矽膠。至於系爭案具有一芳香載體，其內設有香料置入於袋
    體內之填充物質中，而引證案係揭露於磁性物質４中之包覆層因具有之纖維效
    果，可於成型後浸泡芬多精，使得磁性物質４中之纖維處係可吸收芬多精，散發
    自然的清香，即系爭案之構造並未有特殊創新，功效亦未有特殊增進。」云云，
    均顯與事實不符：
I、系爭案申請專利範圍之主要技術特徵係香氣胸罩之結構，而非胸罩內具有芳香效
    果之技術手段。
II、系爭案芳香載體內設有香料係置入於袋體內之填充物質中，載體內之香料可在袋
    體內適量擴散，並經膠膜透散溢至袋體外，使胸罩能維持長久之芳香；而引證案
    係將包覆層具有纖維效果之磁性物質（細小磁性顆粒）浸泡芬多精後，置入於不
    規則排列之矽膠內側部之凹槽。故二者之結構顯然不同。且引證案係於成形後將
    包覆層具有纖維效果之磁性物質（細小磁性顆粒）浸泡芬多精，經多次清洗後浸
    泡之芬多精即消失；而系爭案之香料係保存於芳香載體，並置入於袋體內之填充
    物質中，而載體內之香料係在袋體內適量擴散，並經膠膜緩慢透散，故可維持胸
    罩長久之芳香，故二者不但構造不同，功效亦各異。則被告之原處分審定理由第
    三項中指稱：「．．．又引證案公告日雖較系爭案晚，惟引證案於磁性物質４中
    之包覆層因具有之纖維效果，可於成型後浸泡芬多精，使得磁性物質４中之纖
    維係可吸收芬多精並散發自然之清香等技術內容已記載於申請在先之引證案說明
    書中，系爭案與之相較，並未有特殊之構造及技術創新，故系爭案為有相同之新
    型申請在先並經核准專利者，不具新穎性。」云云，實顯有欠客觀、公允，經濟
    部之訴願決定竟予維持，顯屬率斷。
、系爭案與引證案，二者雖均可散發香氣，但二者散發香氣之構造在空間形態上顯
    然不同，散發香氣之功效亦各異，已如上述，則依前行政法院（現改制為最高行
    政法院）六十八年判字第四九九號、七十四年判字第四一○號、七十九年判字第
    五十九、五三六、七四二、二○八七號判決：新型所應用之手段，縱令在原理上
    為習用技術，但在其空間形態上已有創新，並能產生某一新作用或能增進功效，
    即符合新型專利要件之意旨，系爭案實難認有違反專利法之規定。
、參加人提出本件異議，係引據其申請在先之引證案，主張系爭案有違反專利法第
    九十八條第一項第二款之規定，惟該條款之適用，係以他人申請新型專利時有「
    相同」之發明或新型申請在先並經核准專利者為要件，即申請新型之專利案與申
    請在先並經核准專利之前案必須為「相同技術」之新型，惟本件被告之原處分審
    定理由既僅指「系爭案之構造並未有特殊創新，功效亦未有特殊增進」；「引證
    案．．．系爭案與之相較，並未有特殊之構造及技術創新」，顯僅就系爭案與引
    證案二者相比較，系爭案有無進步性之問題，與專利法第九十八條第一項第二款
    二者是否為「相同技術」之要件不同，則被告之原處分認系爭案違反專利法第九
    十八條第一項第二款之規定，即顯有違誤。
(7)、再由原告以與系爭案完全相同之專利申請內容於西元一九九八年（民國八十七年
    ）八月七日向美國申請發明專利，經於西元二○○○年（民國八十九年）七月十
    八日核准為第六、○八九、九五三號發明專利時，已認定與引證案相同申請內容
    於西元一九九七年（民國八十六年）五月二日向美國申請而於西元一九九八年（
    民國八十七年）七月二十一日核准專利之第五、七八二、六七一號發明專利，二
    者為不同技術結構特徵者而分別准予發明專利，更足證二者為「不同之發明」（
    「不同之新型」），則本件被告之原處分指二者為「相同之新型」，而認系爭案
    有違反專利法第九十八條第一項第二款之規定而為「異議成立，應不予專利」之
    處分，及經濟部之訴願決定予以維持，均顯有違法、失平、率斷之處。
２、綜上所陳事證，系爭案與引證案二者之目的、功效及技術之結構特徵均顯然不同
    ，並無違反前揭參加人主張之八十三年一月二十一日修正公布，同年月二十三日
    生效之專利法第九十八條第一項第二款之規定，本件被告所為「異議成立，應不
    予專利」之處分，及經濟部所為駁回原告訴願之決定，其認事、用法均顯有違法
    、失平、率斷之處，為此，請判決如原告訴之聲明。
二、被告陳述：
１、按凡對物品之形狀、構造或裝置之創作或改良之新型，而可供產業上利用者，得
    依法申請取得新型專利，固為專利法第九十七條及第九十八條所明定，惟其新型
    如係「有相同之發明或新型申請在先並經核准專利」者，仍不得申請取得新型專
    利，復為同法第九十八條第一項第二款所明定。而新型專利，任何人認有違反該
    等規定，得依第一百零四條規定，附具證明文件向專利專責機關提起異議之。
２、起訴理由旨謂八十三年一月二十一日修正公布之專利法第九十八條第一項二款：
    「有相同之發明或新型申請在先並經核准專利者」，不得申請取得新型專利之規
    定，自係指他人於申請新型專利時（即申請之日）已「有相同之發明或新型申請
    在先並經核准專利者」，始有該條款之適用。又系爭案與引證案之目的即功效及
    技術結構特徵均不相同云云。
３、惟所謂「申請在先並經核准專利」，係指先申請案之發明雖經核准專利，但尚未
    在後申請案申請當日之前公告於專利公報，或先申請案之發明在後申請案申請當
    日雖尚未核准專利，但其後經核准專利者而言（參見被告之審查基準1-2-13）。
    故原告起訴理由所述：該條款係指他人於申請新型專利時（即申請之日）已「有
    相同之發明或新型申請在先並經核准專利者」，始有該條款之適用等，殊無足採
    。又系爭案與引證案相較：系爭案具一耐壓袋體，其袋體由透氣之膠膜所製成等
    構造已見於引證案中（引證案胸罩兩罩杯之內側放置一由覆布包覆之矽膠）；至
    於系爭案具有一芳香載體，其內設有香料置入於袋體內之填充物質中亦已見於引
    證案中（引證案係於磁性物質４中之包覆層因具有之纖維效果，可於成型後浸
    泡芬多精，使得磁性物質４中之纖維處係可吸收芬多精，散發自然的清香），又
    引證案公告日雖較系爭案晚，惟申請在先之引證案說明書已載明於磁性物質４中
    之包覆層因具有之纖維效果，可於成型後浸泡芬多精，使得磁性物質４中之纖
    維處係可吸收芬多精等技術內容，系爭案與之相較，並未有特殊之構造及技術創
    新，故系爭案為有相同之新型申請在先並經核准專利者，不具新穎性等本案異議
    應成立實至為明顯。至於系爭案申請專利範圍二、三、四項所述其袋體為適當形
    體、其袋體內填充之物質可為液體、膠狀體等，其載體係選自以凝膠、透氣膠膜
    包覆、具微細孔狀之容器或吸附香精之微粒子等方式所構成，均為一般等效手段
    之簡單設計替換，系爭案之技術確未有特殊之創新，難謂具新穎性等理俱據已於
    本案原處分及本案訴願答辯理由中論明，原告起訴理由殊無足採。
４、至於原告另謂系爭案已於美國核准乙節，由於各國專利法制有別，且各國於審查
    專利案時所檢索到之相關前案等資料亦有差異，故亦尚難執為本案異議應不成立
    之理由。
５、綜上所述，被告之原處分並無違法，請判決如被告答辯之聲明。
三、參加人經合法通知，未到庭亦未提出書狀作何陳述。
    理  由
一、按凡對物品之形狀、構造或裝置之創作或改良，而可供產業上利用者，得依法申
    請取得新型專利，固為異議審定時專利法第九十七條暨第九十八條第一項所明定
    。惟其新型如「有相同之發明或新型申請在先並經核准專利者」，仍不得依法申
    請取得新型專利，復為同法第九十八條第一項第二款所明定。
二、本件系爭第00000000號「香氣胸罩結構改良」新型專利案（即系爭案）
    ，其主要包括：一耐壓袋體，其袋體由透氣之膠膜所製成，於袋體內封裝填充具
    有擴散功能之物質；一芳香載體，其內設有香料置入於袋體內之填充物質中；藉
    此，載體上之香料可在袋體內適量擴散，並經膠膜滲透散溢至袋體外，使胸罩能
    維持長久芳香者。參加人所提異議證據為八十六年八月二十二日申請，八十七年
    六月二十一日公告之第00000000號「磁性胸罩之改良結構」新型專利（
    即引證案），其係由胸罩兩罩杯之內側放置一由覆布包覆之矽膠；其特徵在於：
    該矽膠之內側部形成若干不規則排列之凹槽，並於凹槽中容置球狀之磁性物質；
    該磁性物質中係有若干細小狀之磁性顆粒被包覆於包覆層之中。其說明書第四頁
    之創作說明(3)第十四至十八行處並載有：「該磁性物質中之包覆層因具有極佳之
    纖維效果，係可於成型後浸泡芬多精，使得磁性物質中之纖維處係可吸收芬多精
    ，而使得使用時除可具磁力激盪外，尚且藉芬多精中所含安定神經之效果，並散
    發自然的清香。」等內容。經被告審查，以系爭案與引證案相較：系爭案係具一
    耐壓袋體，其袋體由透氣之膠膜所製成，於袋體內封裝填充具有擴散功能之物質
    等構造；而引證案係揭露於胸罩兩罩杯之內側放置一由覆布包覆之矽膠。至於系
    爭案具有一芳香載體，其內設有香料置入於袋體內之填充物質中，而引證案係揭
    露於磁性物質中之包覆層因具有之纖維效果，可於成型後浸泡芬多精，使得磁性
    物質中之纖維處係可吸收芬多精，散發自然的清香，即系爭案之構造並未有特殊
    創新，亦未有特殊增進之功效。又引證案公告日雖較系爭案申請日晚，惟引證案
    於磁性物質中之包覆層因具有之纖維效果，可於成型後浸泡芬多精，使得磁性物
    質中之纖維處係可吸收芬多精並散發自然的清香等技術內容已記載於申請在先之
    引證案說明書中，系爭案與之相較，並未有特殊之構造及技術創新，故系爭案為
    有相同之新型申請在先並經核准專利者，不具新穎性，乃為異議成立之審定。原
    告不服，循序提起訴願、本件行政訴訟，均訴稱，被告僅將系爭案申請專利範圍
    第一項列為特徵部分審查，而漏未將第二、三、四項之特徵部分作為審查時之整
    體特徵之審酌依據；另系爭案係於八十七年六月十八日提出申請，於八十八年六
    月十五日審定准予專利，於八十八年七月十一日公告；而引證案係於八十六年八
    月二十二日提出申請，於八十七年六月二十一日始核准公告，其申請雖早於系爭
    案，但系爭案於八十七年六月十八日申請時，引證案尚未公告，故本件應為有無
    異議審定時專利法第一百零五條準用同法第二十七條第一項前段之適用問題；又
    系爭案與引證案二者之創作目的、功效及技術之結構特徵均完全不同，並非「技
    術內容為同一」之「同一之新型」，並未違反異議審定時專利法第九十八條第一
    項第二款之規定云云。惟查：
１、系爭案申請專利範圍第二、三、四項為附屬項，其第一項之獨立項既已經被告審
    認不具新穎性，則其第二、三、四項之附屬項當然亦不具新穎性，並無原告所謂
    漏審之問題。
２、異議審定時專利法第九十八條第一項二款所謂「申請在先並經核准專利」，係指
    先申請案之發明雖經核准專利，但尚未在後申請案申請當日之前公告於專利公報
    ，或先申請案之發明在後申請案申請當日雖尚未核准專利，但其後經核准專利者
    而言（參見被告之審查基準1-2-13）。又異議審定時專利法第一百零五條準用第
    二十七條第一項前段係指前案未准，後案卻准專利之情形，與本案係前案已於嗣
    後核准專利之情形不同，被告並無違誤之處。
３、系爭案具一耐壓袋體，其袋體由透氣之膠膜所製成等構造已見於引證案中（引證
    案胸罩兩罩杯之內側放置一由覆布包覆之矽膠）；至於系爭案具有一芳香載體，
    其內設有香料置入於袋體內之填充物質中亦已見於引證案中（引證案係於磁性物
    質中之包覆層因具有之纖維效果，可於成型後浸泡芬多精，使得磁性物質中之纖
    維處係可吸收芬多精，散發自然的清香），即系爭案之構造特徵及功效已見於引
    證案中。又引證案核准公告日八十七年六月二十一日雖較系爭案申請日八十七年
    六月十八日為晚，惟引證案申請日八十六年八月二十二日較系爭案申請日早，且
    引證案於磁性物質中之包覆層因具有之纖維效果，可於成型後浸泡芬多精，使得
    磁性物質中之纖維處係可吸收芬多精並散發自然的清香等技術內容已記載於申請
    在先之引證案說明書中（依被告之專利審查基準2-2-11：「．．．當後申請案之
    新型，雖未記載於先申請之申請專利範圍中，而已揭露於先申請案之新型說明書
    或圖式時，．．．因此，在認定先申請案之新型是否為本條款所規定之「相同之
    新型」時，除考量其申請專利範圍外，凡在新型說明書或圖式有記載之新型，亦
    包括在內。）系爭案與之相較，並未有特殊之構造及技術創新，故系爭案因為有
    相同之新型已申請在先，並經核准專利，其不具新穎性實至為明顯。至於系爭案
    申請專利範圍第二、三、四項所述其袋體為適當形體、其袋體內填充之物質可為
    液體、膠狀體等、其載體係選自以凝膠、透氣膠膜包覆、具微細孔狀之容器或吸
    附香精之微粒子等不同方式所構成，均為一般等效手段之簡單設計替換，系爭案
    之技術確未有特殊之創新，難謂具新穎性。
三、綜上所述，參加人提出之異議證據足以證明系爭案有違異議審定時專利法第九十
    八條第一項第二款之規定，原告之陳詞均不可採，則被告所為本案「異議成立，
    應不予專利」之處分，揆諸首揭法條規定，並無違誤，訴願決定予以維持，亦無
    不合。原告徒執前詞，訴請撤銷訴願決定及原處分，並命被告就本件為異議不成
    立之處分，均無理由，應予駁回。
四、本件事證已臻明確，兩造其餘攻擊防禦方法與本件判決結果不生影響，故不逐一
    論述，併此敘明。
據上論結，本件原告之訴為無理由，爰依行政訴訟法第九十八條第三項前段判決如主
文。
中    華    民    國      九十一      年      十二      月      十八    日
                              臺 北 高 等 行 政 法 院 第 二 庭
                                    審 判 長 法    官 徐瑞晃
                                             法    官 李得灶
                                             法    官 吳慧娟
右為正本係照原本作成。
如不服本判決，應於送達後二十日內，向本院提出上訴狀並表明上訴理由，如於本判
決宣示後送達前提起上訴者，應於判決送達後二十日內補提上訴理由書（須按他造人
數附繕本）。
中    華    民    國      九十一      年      十二      月      十八    日
                                             書 記 官 劉道文
